臺灣高等法院臺南分院刑事判決
上　訴　人
即　被　告　丙 ○ ○
選任辯護人　查 名 邦 律師
　　　　　　江 大 寧 律師
上列上訴人因偽造貨幣案件，不服臺灣雲林地方法院93年度訴字
第37號中華民國93年12月14日第1審判決（起訴案號：臺灣雲林
地方法院檢察署92年度偵字第1658號、第1703號），提起上訴，
本院判決如下：
    主  文
原判決關於丙○○部分撤銷。
丙○○連續意圖供行使之用而交付偽造之通用紙幣，處有期徒刑
伍年。
扣案如附表一、二、三所示偽造新臺幣壹仟元紙幣共貳佰肆拾張
均沒收。
    事  實
一、丙○○曾因違反槍砲彈藥刀械管制條例、麻醉藥品管理條例
    、藥事法及妨害兵役治罪條例案件等，分別經臺灣板橋地方
    法院、臺灣臺北地方法院、臺灣高等法院判處有期徒刑2 月
    、5月、5年10月、7月（定應執行刑6年6月）及拘役40日，
    於民國（下同）86年9月30日入監接續執行，於90年7月20日
    假釋出獄，至94年9月1日始假釋期滿（本件不構成累犯）。
二、甲○○（業經原審以其連續意圖供行使之用而交付偽造之通
    用紙幣罪，判處有期徒刑3年2月，上訴本院後，因撤回上訴
    而確定）及其男友乙○○（由檢察官另行偵辦）基於意圖供
    行使之用而收集偽造通用紙幣之犯意聯絡，明知綽號「小龍
    」之丙○○所交付之新臺幣（下同）1,000元紙鈔係偽造紙
    幣，竟仍於92年2月初某日起至同年3月25日止，前後3次在
    雲林縣北港鎮水埔里69號涼亭及2次在苗栗縣頭份鎮○○路
    1321號交流道前麥當勞速食店（下稱頭份麥當勞速食店）內
    ，每次5萬元以1比4或1比5之比例，共同向丙○○購買面額
    1,000元之偽造紙幣共5次。丙○○於假釋期間，竟仍不知警
    惕，明知甲○○、乙○○二人購買偽鈔後欲持之行使，仍基
    於意圖供行使之用而交付偽造通用紙幣之概括犯意，以1 比
    4或1比5之比例，每次5萬元之代價，連續交付面額1,000 元
    之偽造紙幣予甲○○及乙○○5次，甲○○、乙○○明知丙○○交付之1,000元紙鈔係出於偽造，仍予以收集。
三、乙○○於92年4月1日入戒治所執行強制戒治後，甲○○得知
    侯文瑞（業經原審法院判處有期徒刑1年8月確定）欲購買偽
    鈔使用，竟基於意圖供行使之用而交付偽造紙幣之概括犯意
    ，於92年4月4日晚間，在嘉義縣六腳鄉港尾村友人黃志封住
    處，將面額1,000元之偽鈔1張（如附表1所示）交付予侯文
    瑞，並稱：「給你試用，如未被發現，可以1,000元大鈔買3
    張1,000元偽鈔。」侯文瑞明知甲○○交付之上開紙鈔係出
    於偽造，仍予收集，並於翌日晚間10時許，持上開偽造之1,
    000元紙鈔向吳玉秀購買檳榔，為吳玉秀發現而拒絕出售，
    並為警當場逮捕。嗣因警方追查侯文瑞偽鈔來源，侯文瑞乃
    配合警方，以電話聯絡甲○○，佯稱欲交易偽鈔，並約定於
    92年4月6日下午1時許在雲林縣北港鎮水埔里北營連將軍廟
    前碰面。甲○○遂承前交付偽造紙幣之犯意，於92年4月6日
    下午1時，騎乘車牌號碼WGM－725號之機車前往該廟，欲將
    藏放於該廟內之偽鈔交付予侯文瑞，旋即為警當場逮捕，而
    意圖供行使之用交付偽造之通用紙幣未遂，警方並於廟內神
    桌下1個七星牌香菸盒內，查扣面額1,000元之偽鈔9張（詳
    如附表2所示）。
四、甲○○遭逮捕後，亦配合警方偵辦，追查偽鈔來源，以其00
    00000000號行動電話撥打丙○○0000000000號行動電話，佯
    稱欲以5萬元購買23萬元偽鈔，並約定於92年4月6日下午6時
    ，在上開頭份麥當勞速食店交易。丙○○承前交付偽造紙幣
    之概括犯意依約前往，欲將預先藏放於該麥當勞速食店2樓
    廁所之23萬元偽鈔交付予甲○○，旋為警當場逮捕，而意圖
    供行使之用交付偽造之通用紙幣未得逞。嗣於同日晚間17時
    30分許，有一外籍人士傅恆強於上開麥當勞2樓廁所內拾獲
    面額1,000元之偽鈔230張（詳如附表3所示），向警報案備
    查，而扣得上開23萬元偽鈔。
五、案經雲林縣警察局北港分局報請臺灣雲林地方法院檢察署檢
    察官偵查起訴。
    理  由
一、訊據上訴人即被告丙○○矢口否認有何偽造貨幣犯行，辯稱
    ：甲○○之前因沒錢買藥，問我有無辦法弄到假鈔，我沒有
    幫她問；她當日打電話給我，說要以5萬元買假鈔，我一時
    貪心就答應，和她約在頭份麥當勞速食店，我是因為要繳貸
    款，想要把她的五萬元騙過來云云。
二、經查：
（一）同案被告侯文瑞於警詢及檢察官偵查中供稱：同案被告甲○○於92年4月5日意圖供行使之用，在嘉義縣六腳鄉港尾
      村友人黃志封住處，交付伊1,000元偽鈔1紙，並稱：「給
      你試用，如未被發現，可以1,000元大鈔買3,000元偽鈔。
      」等語（見雲林縣警察局北港分局港警刑字第20714號卷
      第4頁，本卷下稱警卷(一)；臺灣雲林地方法院檢察署92年
      度偵字第1658號卷第14頁），而侯文瑞遭逮捕後，向甲○○佯稱欲購買偽鈔，約定於北營連將軍廟前交易，警方於
      將軍廟前當場逮捕被告甲○○，並於廟內神桌下起出面額
      1,000元偽鈔共9張等事實，有搜索扣押筆錄、扣押物品目
      錄表在卷為證（見雲林縣警察局北港分局港警刑字第0920
      020715號卷第12頁、13頁，本卷下稱警卷(二)）。
（二）同案被告甲○○分別於警詢、檢察官偵查中供稱及於原審
      審理時證述：
    1.甲○○於92年4月6日警詢時供稱：我因有人要向我購買偽
      鈔，於92年4月6日13時許在雲林縣北港鎮水埔里北營連將
      軍廟前，騎乘乙部車牌號碼WGM－725號之機車前往，被警
      方查獲；後警方帶同我前往廟內神桌下起獲，我預先藏放
      於七星牌香菸盒內我所有之偽鈔9張。我的偽鈔是以1比4
      之比例，向一綽號「小龍」之人兌換交易。我跟他交易5
      次，每次以5萬元兌換20萬元，現在「小龍」約我在18時
      到頭份麥當勞前交易。丙○○即是小龍。丙○○共賣了5
      次偽鈔給我，在麥當勞2次，雲林縣北港鎮水埔里涼亭3次
      ，最後1次約在3月25日左右，丙○○開其車號7P－5666號
      自小客車到北港鎮水埔里交易，他每次都會選凌晨零時左
      右交易。今天警方查獲之9張偽鈔就是我向丙○○交易所
      購得。我今天是以行動電話0000000000號撥打其行動電話
      0000000000號給他要交易偽鈔，他告訴我今日可以5萬元
      兌換23萬元偽鈔，並告知我他目前有4萬元偽鈔，約定下
      午6點到頭份交流道麥當勞見面，如需23萬元，須等桃園
      大溪鄉上線送來才有。我認識丙○○約半年，見面十幾次
      ，沒有仇恨等語（見警卷(二)第1頁正反面、第3至5頁）。
    2.甲○○於92年4月7日檢察官偵查中亦供稱：侯文瑞在志封
      家說要以5,000元買15張1,000元偽鈔，我身上只有1張，
      就將那張偽鈔給他。侯文瑞昨天下午又說向我買5,000元
      ，我叫他到上開廟內去拿，我知道他前1日被抓有問題，
      要給他偽鈔，不收錢。偽鈔都是乙○○給我的，之前乙○○是在頭份交流道向「小龍」即丙○○購買的。是以五萬
      元買二十萬元偽鈔，乙○○向丙○○買偽鈔是今年的事情
      。今天是警方買易付卡讓我打電話給「小龍」，小龍再叫
      他朋友從台北拿偽鈔到苗栗交流道麥當勞交易。我跟警方
      在2樓等，其他警員在樓下等（見92偵字第1703號卷第21
      、22頁）。
    3.甲○○於原審審理時以證人身分初雖具結證稱：我只跟我
      男朋友乙○○向丙○○買過一次偽鈔，我跟警察、檢察官
      說向丙○○買過五次偽鈔，是我聽乙○○說的，我沒有跟
      乙○○去苗栗頭份中華路的麥當勞。然經原審告知其證人
      偽證罪之處罰，並提示警詢及檢察官面前之供述筆錄後，
      證人甲○○證稱：
    (1)我配合警方約丙○○在苗栗縣頭份鎮○○路麥當勞交易，
      是因為我之前跟乙○○去該處買過兩次偽鈔，每次都用五
      萬元真鈔購買，有時以一比三比例兌換，有時是一比四。
      購買的時間是九十二年初到九十二年三月二十五日之間，
      總共購買五次，到麥當勞兩次，到北港鎮水埔里涼亭三次
      ，最後一次是在北港鎮水埔里涼亭；買偽鈔都是乙○○跟
      丙○○聯絡、接洽，交易時之真鈔是乙○○準備的。我跟
      乙○○一起去的時候，他有說是要向丙○○買偽鈔。去頭
      份交易，地點是由丙○○決定，來這邊（北港）則是乙○○約的。去頭份交易時，是由乙○○開車，錢是放在乙○○口袋。乙○○和丙○○在北港涼亭交易偽鈔時，我有當
      場看到他們在交錢；在苗栗則是在乙○○車上交易。丙○○都是用一個牛皮紙袋裝偽鈔交給乙○○。丙○○第一次
      開車到北港交易時，因為不知道地點，我們開車去引導他
      到涼亭。丙○○五次交易都是單獨出現，我在警詢時供稱
      偽鈔是丙○○朋友帶過來，是聽丙○○說的（見臺灣雲林
      地方法院93年度訴字第37號卷(二)第139頁正反面、第140頁
      正反面、第141 頁、第144頁反面、第145頁、第147頁反
      面、第148頁正反面、第151頁反面、第152頁，本卷下稱
      原審卷(二)）。
    (2)買偽鈔這段期間，我跟乙○○一星期約住在一起三、四天
      ，乙○○有用這些偽鈔買東西，也有拿去賣。乙○○買回
      來的偽鈔是放在我雲林縣北港鎮水埔里八鄰水埔六九號住
      處床底下，也是乙○○跟我同居的地方，我被查獲之九張
      偽鈔是他被關之後，我從床底下將剩下的偽鈔拿到廟裡放
      。犯罪當時我和乙○○都沒有工作，是靠賣偽鈔來生活（
      見原審卷(二)第148頁、第150頁正反面、第153頁反面、第
      159頁）。
    (3)我確實有跟侯文瑞說「先給你試用，如未被發現，可以一
      張一千元大鈔買三張一千元偽鈔，這張不用錢。」我跟侯
      文瑞說以一比三交易，是因為他有幫過我忙，除了侯文瑞
      外，我沒有賣偽鈔給別人過（見原審卷(二)第153頁）。
    (4)92年4月6日那次，是警方叫我打電話給丙○○，因為我有
      陪同乙○○去向丙○○買偽鈔，丙○○認識我，所以敢跟
      我交易。我在電話中有跟他說要用五萬元買二十三萬元偽
      鈔。丙○○說要打電話給他朋友，叫他朋友拿過來。當天
      我和警員是在傍晚的時候出發到苗栗，我們到苗栗麥當勞
      之後，我和一個警員坐在二樓，五、六個警員在樓下埋伏
      ，丙○○一到麥當勞，我跟警察說這個是丙○○，警察就
      將他逮捕。當天我沒有看到他開車過來，也沒有看到另外
      一個人，我在警詢中說丙○○的朋友看到警察抓丙○○就
      逃跑了，是警察告訴我的（見原審卷(二)第141頁正反面、
      第142頁、第143頁、第145頁反面、第146頁反面）。
    4.查證人甲○○雖於檢察官偵查中供稱扣案之偽鈔均為乙○○向丙○○購買，於原審審理時初亦證稱：只跟乙○○去
      買過一次偽鈔，其餘是聽乙○○說的。然甲○○於原審準
      備程序中已供稱：確實有於警詢時說過如筆錄記載「丙○○共賣了五次偽鈔給我，在麥當勞二次，北港涼亭三次」
      等語，並供稱：警方詢問時並無強暴、脅迫、誘導等不當
      訊問（見原審卷(二)第76頁）。苟甲○○僅陪同乙○○向丙○○購買一次偽鈔，未親自參與購買偽鈔之過程，而係聽
      乙○○轉述，何以就交易地點、時間、偽鈔兌換比例、兌
      換金額，均可清楚記憶並詳加描述，丙○○於92年4月6日
      何以敢應允與其交易偽鈔之理，此外，於原審審理時，經
      審判長告知證人偽證罪之處罰時，甲○○又改證稱其與乙○○共同向丙○○購買五次偽鈔，現在所述為真實。是以
      甲○○先前供稱只陪同乙○○向丙○○購買過一次偽鈔，
      應係避重就輕之詞，不足採信。又甲○○於警詢中明白供
      稱：係以1比4換得假鈔，再以1比3比例販賣出去；於原審
      審理時雖證稱兌換假鈔比例有時是1比4，有時是1比3；於
      本院審理時則證稱有時是1比4，有時是1比5（見本院94年
      4月25日審判筆錄第4頁）。然甲○○與乙○○於案發當時
      均無工作，依恃乙○○販賣偽鈔所得維生，業據甲○○證
      述在卷。甲○○與乙○○如係以1比3之比例販入偽鈔，再
      由乙○○以1比3比例賣出偽鈔，其等販入偽鈔即毫無利潤
      可言，實與常情有違，況且，證人乙○○於本院亦證稱：
      「（你向他即指劉俊瑋買偽鈔，壹仟元可以買幾張的偽鈔
      ？答）不一定，有時4張、有時5張」（見本院94年4月25
      日審判筆錄第6頁），核與王連祐於本院所證之兌換比例
      相符。從而，應以甲○○、乙○○於原審及本院審理中分
      別所稱「每次以5萬元」、「以1比4或係1比5之之比例向
      丙○○購買偽鈔」，較為可信。至其於警詢及原審所述之
      兌換比例，僅為甲○○所述，並無其他證據佐證，為不可
      採。而被告丙○○於92年4月6日警詢中所供：伊於92年4
      月6日以行動電話門號0000000000號與甲○○交談，並於
      電話中與甲○○約定當天18時在上開頭份麥當勞速食店，
      以5萬元真鈔兌換23 萬元偽鈔，伊並告知甲○○目前只有
      4萬元偽鈔，如需要23萬元，需另向桃園大溪上盤聯絡才
      有云云（見警卷(二)第11頁），倘無買賣或僅係欲詐騙甲○○，焉有將買賣情節描述如此詳盡，況且據甲○○、乙○○於本院所證買賣大多一手交錢，一手交偽鈔，是被告丙○○倘無任何偽鈔可以出售，屆時根本不可能取得甲○○
      之5萬元，被告豈能詐騙得手之理，被告丙○○亦無法說
      明騙取甲○○金錢之方法。復有如附表1、2、3所示之1,0
      00元偽鈔共計240張扣案可稽。其中附表3所示之230張1,0
      00元偽鈔，係民眾傅恆強於92年4月6日19時30分許在頭份
      麥當勞2樓洗手間內拾獲，並持之向頭份派出所報案備查
      ，有苗栗縣警察局頭份分局頭份派出所92年4月6日警字第
      47號呈報單及苗栗縣警察局頭份分局94年3月22日苗份警
      刑字第0940003030號函各一件在卷可憑（見原審卷(二)第10
      8頁及本院卷）。被告丙○○前開辯詞不足採信。又該偽
      鈔究竟係在頭份麥當勞速食店洗手間何處尋獲，雖無法查
      證，固有前揭函示可稽，惟觀之苗栗縣警察局頭份分局前
      揭函附頭份麥當勞速食店洗手間內部情形照片，亦非完全
      毫無遮掩之處所，且藏取時間短暫他人亦不易發覺，被告
      謂不可能係其藏放，要無可採。
（三）扣案之240張1,000元偽鈔，經送請中央印製廠鑑定結果，
      認該批偽鈔均係以彩色噴墨方式仿印，無凹版印紋凸起效
      果，紙質與真鈔不同，部分偽鈔以螢光筆繪製仿紙張螢光
      纖維絲；水印及安全線以灰色墨在紙張背面仿製。編號
      903偽鈔中號碼：EL166198YD之安全線另以黏貼箔膜（含
      面額數字）仿造、編號639偽鈔中號碼：LX575657EU、
      EM579657EU該等偽鈔安全線另以抽離自真鈔壹百元券折光
      變色安全線切割後，再黏貼仿鈔券正面五段裸露部分，其
      餘偽鈔安全線均已燙印箔膜（含面額數字）仿鈔券正面五
      段裸露部分；左下角面額數字以燙印箔膜仿折光變色油墨
      ，有該廠93年3月9日中印發字第0930001301號函一紙在卷
      可佐證（見原審卷(一)第108頁）。
（四）被告丙○○辯稱：甲○○於警詢中之供述，係被告以外之
      人在審判外之陳述，其於檢察官面前之供述筆錄，則未經
      具結，依刑事訴訟法第159條第1項、第186條第1項前段及
      司法院大法官釋字第582號解釋，應無證據能力。且甲○○於警詢、檢察官面前及原審審理時所為之供述內容差異
      甚大，實難遽認其不利於被告丙○○之供述內容為真實。
      至扣案如附表3所示之230張1,000元偽鈔，依卷內資料顯
      示，外籍民眾於前開麥當勞2樓男廁拾獲偽鈔時，未記載
      任何掩飾情形；而被告丙○○遭逮捕時，在其所駕駛之自
      小客車內則未查獲任何物證。故被告丙○○在被逮捕前是
      否曾進入案發地點2樓男廁？該男廁內是否有藏匿物品之
      隱匿空間？外籍男士拾獲之230張偽鈔上是否有被告之指
      紋？均有疑問。實難作為認定被告丙○○觸犯刑法第196
      條第1項意圖供行使之用而交付偽造通用紙幣罪之依據云
      云。然查甲○○於原審及本院審理時業已具結證稱被告丙○○確實販賣偽鈔予其及乙○○，並接受被告丙○○之詰
      問，符合司法院大法官釋字第58 2號解釋所述之法定調查
      程序，其陳述自得作為認定被告丙○○犯罪事實之判斷依
      據。被告甲○○雖就自己參與購買偽鈔之角色、次數供述
      有所出入，然就丙○○有於92年初至92年3月25日交付5次
      偽鈔一節，前後供述一致，應堪採信，已如前述。而扣案
      如附表3所示之230張1,000元偽鈔，其數目與拾獲地點，
      與丙○○、甲○○約定之內容完全相符。而甲○○交予侯
      文瑞如附表1之偽鈔及其藏匿於北營連將軍廟如附表2之偽
      鈔，與附表3之23萬元偽鈔，號碼均有重複，顯見係由同
      一版模印製而成，堪認附表1、2、3之偽鈔應係由同一犯
      罪集團所印製，而自被告丙○○手中流出。上開證據均顯
      示扣案之230張1,000元偽鈔係被告丙○○欲販賣予甲○○
      之23萬元偽鈔無誤，被告所辯，為卸責之詞，委無足採。
（五）又被告丙○○於警詢中雖供稱因甲○○與其有仇怨，才指
      證其販賣偽鈔云云，然查被告丙○○始終無法指出甲○○
      與其有何糾紛、仇怨，其於原審準備程序中又改稱與甲○○並無仇怨，於原審審理時亦陳稱其與甲○○不是很熟，
      跟乙○○較常見面，還曾經拿戒毒的藥給甲○○。顯見甲○○與其交情不惡，應無故意虛構誣陷被告丙○○之虞。
（六）甲○○於原審審理時具結證稱乙○○5次向丙○○購買偽
      鈔，其均一同前往，乙○○取得偽鈔後，將偽鈔藏放於甲○○位於雲林縣北港鎮水埔里8鄰水埔69號住處，置於甲○○實力支配之下，甲○○與乙○○復均依靠乙○○販賣
      偽鈔所得維生，顯見甲○○與乙○○就92年初某日起至同
      年3月25日止，5次向丙○○購買而收集偽鈔之犯行，具有
      共同犯罪之意思。此外，復有共同被告侯文瑞之供述、扣
      案如附表1、2所示之偽鈔及偽鈔鑑定報告可以佐證。再者
      ，甲○○與侯文瑞之交易，係於交易前將偽造紙幣藏放於
      交易地點，即將軍廟堂內，與上述偽造紙幣23萬元先藏放
      於交易地點室內之手法相較，兩者交易模式相同，更彰顯
      甲○○的偽鈔來源是被告丙○○，甲○○曾目睹被告丙○○交易偽鈔，而採取相同事先放置偽鈔之交易手法，以圖
      掩飾犯行無誤。
三、綜上所述，被告丙○○於92年初某日起至同年3月25日，連
    續5次、每次5萬元之代價，以1比4或1比5之比例，意圖供行
    使之用而交付1,000元偽鈔予乙○○、甲○○既遂，並於92
    年4月6日，因甲○○佯稱欲購買偽鈔，而承前交付偽造通用
    紙幣之概括犯意，意圖供行使之用而交付偽造通用紙幣予甲○○未遂，其犯行應堪認定。
四、被告丙○○基於意圖供行使之用而交付偽造通用紙幣之概括
    犯意，於92年初某日起至同年3月25日止，連續5次交付偽鈔
    予乙○○及甲○○，核係犯刑法第196條第1項之意圖供行使
    之用而交付偽造之通用紙幣罪；其於92年4月6日與甲○○約
    定以5萬元真鈔兌換23萬元偽鈔，並依約前往交易地點，欲
    將預先藏放於交易地點之23萬元偽鈔交予甲○○，被告丙○○顯已著手於交付偽造紙幣之行為，然因尚未將偽鈔交予甲○○，即為警查獲，被告丙○○本次犯行為未遂犯，核其所
    為，係犯刑法第196條第3項、第1項之意圖供行使之用而交
    付偽造之通用紙幣未遂罪。被告丙○○先後6次交付偽造通
    用紙幣之犯行，時間緊接，所犯罪名相同，顯皆基於概括犯
    意為之，為連續犯，應依刑法第56條之規定，論以刑法第
    196條第1項意圖供行使之用而交付偽造之通用紙幣罪1罪，
    並加重其刑。又起訴書雖記載被告丙○○於92年4月6日與其
    友人王文忠共同前往頭份麥當勞速食店，甲○○於警詢中亦
    供稱丙○○因未帶足偽鈔，曾要其妻子（被告丙○○於審理
    時供稱係同居女友戴利芸，尚未結婚）拿2萬元偽鈔補齊。
    然被告丙○○供稱92年4月6日當天係自己1人到頭份麥當勞
    速食店。證人甲○○於原審審理時亦證稱：92年4月6日我在
    頭份麥當勞速食店2樓，沒看到另1個人，檢察官偵訊時供稱
    丙○○朋友見到警察抓丙○○就逃跑，是我事後聽警察說的
    ，我在樓上並未看到；之前5次和丙○○交易偽鈔時，都是
    他單獨出現，他太太並未出現。故被告甲○○於檢察官面前
    供稱：小龍在外等其朋友，警方動手抓小龍時，小龍之友人
    見狀逃跑了，係聽聞警方轉述，並未親見親聞，卷內亦無其
    他證據證明王文忠涉及本件犯行；另甲○○就被告丙○○之
    同居女友有無參與交付偽鈔之犯行，前後供述不一。從而，
    卷內之證據尚不足證明王文忠及丙○○之同居女友與被告丙○○共同交付偽鈔，併此敘明。
五、原審以被告罪證明確，予以論罪科刑，固非無見。惟查：(一)
    原審法院認定共犯乙○○及同案被告王連祐係以1比4之比例
    持真鈔以向被告丙○○兌換偽鈔，然實則係以1比4或1比5之
    比例向被告兌換，已如前述，原判決此部分認定自有未洽；
    (二)原判決附表3漏予載列偽鈔號碼LX657615EU計三張，亦有
    未洽。被告上訴意旨否認犯罪，固無足取，然原判決既有上
    開可議之處，自應由本院就原判決關於丙○○部分，予以撤
    銷改判。爰審酌被告丙○○前因違反槍砲彈藥刀械管制條例
    、違反麻醉藥品管理條例、藥事法及妨害兵役條例案件，分
    別經法院判處有期徒刑2月、5月、5年10月、7月（定執行刑
    6年6 月）及拘役40日，於86年9月30日入監接續執行，於90
    年7月20日假釋出監，有其臺灣高等法院被告全國前案紀錄
    表1份在卷可稽（未構成累犯）。被告丙○○於假釋期間，
    定期接受觀護人施以保護管束，竟仍不知悔改，復為本件犯
    行；其交付予甲○○與乙○○之偽鈔數目甚鉅，影響社會金
    融秩序，犯後復矢口否認犯行，狡飾其詞，毫無悔意等一切
    情狀，量處如主文所示之刑，扣案如附表1、2、3所示之偽
    鈔，併依刑法第200條規定宣告沒收。
據上論結應依刑事訴訟法第369條第1項前段、第364條、第299條
第1項前段，刑法第56條、第196條第1項、第200條，罰金罰鍰提
高標準條例第1條前段，判決如主文。
本案經檢察官邱克斌到庭執行職務。
中　　華　　民　　國　　94　　年　　5 　　月　　5 　　日
 　　　　　　　　　刑事第二庭   審判長法　官  葉居正
  　　　　　　　　　　　　　　　      法　官  莊俊華
  　　　　　　　 　 　　　　　  　  　法　官  高明發
以上正本證明與原本無異。
如不服本判決，應於收受本判決後十日內向本院提出上訴書狀。
其未敘述上訴理由者並得於提起上訴後十日內向本院補提理由書
狀（均須按他造當事人之人數附繕本）「切勿逕送上級法院」。
　　　　　　　　　　　　　　　　　　　書記官  陳淑貞
中　　華　　民　　國　　94　　年　　5 　　月　　5 　　日
附錄：本案論罪科刑法條全文
中華民國刑法第196條：
行使偽造、變造之通用貨幣、紙幣、銀行券，或意圖供行使之用
而收集或交付於人者，處三年以上十年以下有期徒刑，得併科五
千元以下罰金。
收受後方知為偽造、變造之通用貨幣、紙幣、銀行券而仍行使，
或意圖供行使之用而交付於人者，處五百元以下罰金。
第一項之未遂犯罰之。
附表1（被告甲○○於92年4月4日交付予侯文瑞之千元偽鈔）
┌──────────────┬─────────┐
│   千 元 偽 鈔 紙 幣 編 號  │    張      數    │
├──────────────┼─────────┤
│   ＬＸ６５７６１５ＥＵ     │      壹張        │
└──────────────┴─────────┘
附表2（被告甲○○於北營連將軍廟遭查獲之玖張千元偽鈔）
┌──────────────┬─────────┐
│   千 元 偽 鈔 紙 幣 編 號  │    張      數    │
├──────────────┼─────────┤
│   ＥＭ６５７６１９ＥＵ     │      貳張        │
├──────────────┼─────────┤
│   ＬＸ５７５６５７ＥＵ     │      壹張        │
├──────────────┼─────────┤
│   ＬＸ６５７６９９ＥＵ     │      壹張        │
├──────────────┼─────────┤
│   ＬＸ７５５６７５ＥＵ     │      壹張        │
├──────────────┼─────────┤
│   ＬＸ７６７１５５ＥＵ     │      壹張        │
├──────────────┼─────────┤
│   ＥＭ５７９６５５ＥＵ     │      壹張        │
├──────────────┼─────────┤
│   ＥＭ５７９６５７ＥＵ     │      壹張        │
├──────────────┼─────────┤
│   ＥＭ５７９６７５ＥＵ     │      壹張        │
└──────────────┴─────────┘
附表3（於苗栗縣頭份鎮○○路1321號麥當勞2樓男廁拾獲之
       23萬元偽鈔）
┌──────────────┬─────────┐
│   千 元 偽 鈔 紙 幣 編 號  │    張      數    │
├──────────────┼─────────┤
│   ＥＭ６５７６１９ＥＵ     │      陸張        │
├──────────────┼─────────┤
│   ＬＸ５７５６５７ＥＵ     │      柒張        │
├──────────────┼─────────┤
│   ＬＸ６５７６９９ＥＵ     │      陸張        │
├──────────────┼─────────┤
│   ＬＸ７５５６７５ＥＵ     │      拾張        │
├──────────────┼─────────┤
│   ＬＸ７６７１５５ＥＵ     │      參張        │
├──────────────┼─────────┤
│   ＥＭ５７９６５５ＥＵ     │      柒張        │
├──────────────┼─────────┤
│   ＥＭ５７９６５７ＥＵ     │      拾參張      │
├──────────────┼─────────┤
│   ＥＭ５７９６７５ＥＵ     │      柒張        │
├──────────────┼─────────┤
│   ＥＬ１６６１９８ＹＤ     │      壹張        │
├──────────────┼─────────┤
│   ＬＸ５７９６５９ＥＵ     │      拾張        │
├──────────────┼─────────┤
│   ＬＸ５９６７６９ＥＵ     │      伍張        │
├──────────────┼─────────┤
│   ＬＸ６５７６１１ＥＵ     │      陸張        │
├──────────────┼─────────┤
│   ＬＸ６５７６９１ＥＵ     │      柒張        │
├──────────────┼─────────┤
│   ＬＸ６５７６９７ＥＵ     │      捌張        │
├──────────────┼─────────┤
│   ＬＸ６９５７１６ＥＵ     │      伍張        │
├──────────────┼─────────┤
│   ＬＸ７５５６５１ＥＵ     │      伍張        │
├──────────────┼─────────┤
│   ＬＸ７５５６５６ＥＵ     │      捌張        │
├──────────────┼─────────┤
│   ＬＸ７５５６５７ＥＵ     │      伍張        │
├──────────────┼─────────┤
│   ＬＸ７５５６６７ＥＵ     │      伍張        │
├──────────────┼─────────┤
│   ＬＸ７５５６７６ＥＵ     │      參張        │
├──────────────┼─────────┤
│   ＬＸ７５７１１９ＥＵ     │      柒張        │
├──────────────┼─────────┤
│   ＬＸ７５７１６９ＥＵ     │      伍張        │
├──────────────┼─────────┤
│   ＬＸ７５７６１５ＥＵ     │      柒張        │
├──────────────┼─────────┤
│   ＬＸ７５７６１６ＥＵ     │      伍張        │
├──────────────┼─────────┤
│   ＬＸ７６７１１５ＥＵ     │      參張        │
├──────────────┼─────────┤
│   ＬＸ７６７６５１ＥＵ     │      肆張        │
├──────────────┼─────────┤
│   ＥＭ５７５６５５ＥＵ     │      陸張        │
├──────────────┼─────────┤
│   ＥＭ６５７６１７ＥＵ     │      伍張        │
├──────────────┼─────────┤
│   ＥＭ６５７６９５ＥＵ     │      捌張        │
├──────────────┼─────────┤
│   ＥＭ７５５６５５ＥＵ     │      伍張        │
├──────────────┼─────────┤
│   ＥＭ７５５６９１ＥＵ     │      肆張        │
├──────────────┼─────────┤
│   ＥＭ７５５６９７ＥＵ     │      伍張        │
├──────────────┼─────────┤
│   ＥＭ７５５６９９ＥＵ     │      柒張        │
├──────────────┼─────────┤
│   ＥＭ７５６７７５ＥＵ     │      肆張        │
├──────────────┼─────────┤
│   ＥＭ７５７１６５ＥＵ     │      陸張        │
├──────────────┼─────────┤
│   ＥＭ７５７６１１ＥＵ     │      捌張        │
├──────────────┼─────────┤
│   ＥＭ７５７６５６ＥＵ     │      貳張        │
├──────────────┼─────────┤
│   ＥＭ７６７６１５ＥＵ     │      貳張        │
├──────────────┼─────────┤
│   ＥＭ７９５７６９ＥＵ     │      柒張        │
├──────────────┼─────────┤
│   ＬＸ６５７６１５ＥＵ     │      參張        │
└──────────────┴─────────┘
